臺灣高等法院民事裁定
109年度抗字第793號
抗  告  人  莊彩昱  
法定代理人  莊惠喬  
上列抗告人因與相對人臺北市民生國民小學、郭俊庭間請求損害
賠償等事件，對於民國109年4月28日臺灣臺北地方法院109年度
訴字第2380號所為裁定提起抗告，本院裁定如下： 
    主  文
原裁定廢棄。
    理  由
一、抗告意旨略以：抗告人於民國109年1月22日訴請民生國小責
    任人員、加害人及監護人損害賠償，經原法院於同年2月24
    日裁定命抗告人補正如附表所示事項，原裁定以抗告人未依
    限補正駁回其訴。然抗告人已於同年3月3日、3月18日具狀
    補正及提出調解證明書，原法院卻未釋明有何不足，即駁回
    抗告人之訴，顯有違誤。爰提起抗告，求予廢棄原裁定。
二、按當事人起訴，應以訴狀表明當事人及法定代理人、訴訟標
    的及其原因事實及應受判決事項之聲明，提出於法院為之（
    民事訴訟法第244條第1項），倘未表明，其起訴不合程式，
    審判長應定期間先命補正（同法第249 條第1項第6款）。所
    謂應受判決事項之聲明，係請求法院為如何判決之聲明，乃
    用以特定法院審判之範圍，故此項聲明之記載如具體確定，
    且除法律許可附加條件之聲明或預備聲明外，未附加條件，
    應認起訴狀記載已符合上開條款之規定。倘當事人之聲明或
    陳述，有不明瞭或不完足者，審判長應令其敘明或補充之，
    此觀諸民事訴訟法第199條第2項規定自明（最高法院108年
    度台抗字第900號民事裁定意旨參照）。
三、經查：
　㈠抗告人於109年1月22日訴請民生國小責任人員、加害人及監
    護人損害賠償，經原法院於同年2月24日以108年度補字第28
    5號民事裁定（下稱系爭補正裁定）命抗告人補正如附表所
    示事項，嗣於109年3月6日再通知抗告人補正案發經過、訴
    之聲明，後於同年4月28日即以抗告人僅補正附表編號三所
    示事項，其餘未補正，駁回其訴等情，固有系爭補正裁定、
    原法院109年3月6日通知、原裁定及送達證書等（見原法院
    卷第19-21、51-53、83-85頁）可按。
　㈡惟查：
　⒈抗告人109年3月3日陳報狀敘明「…需判被告賠償新臺幣玖拾
    玖萬元整或允諾負責回復。」、「請求協助莊彩昱遭受身體
    及精神之損害賠償。原因：受害人於民生國小遭受傷害事件
    ，…莊彩昱被加害人與他同學嬉鬧追逐撞破行走經過的無辜
    受害者莊采昱的臉」、「被告姓名不詳已透過區公所調解秘
    書求解，目前只知姓名郭俊庭、台北市民生國小」（見原法
    院卷第25-27頁）。
　⒉抗告人109年3月18日陳報狀敘明「…今日前往松山區調解會取
    得申請之曾經調解不成立證明書，始獲悉加害人，亦即肇事
    者之真實姓名…」（見原法院卷第59頁），所附之臺北市松
    山區調解委員會108民調字第調解不成立證明書（下稱系爭
    證明書），「聲請人『臺北市民生國民小學』、『郭俊廷、郭
    文宗（法定代理人）、楊淑惠（法定代理人）』」、「住所
    或居所『台北市○○區○○路000巷00號」（見原法院卷第61頁）
    。
　⒊承上，抗告人已陳明訴訟標的及應受判決事項之聲明為「請
    求身體及精神之損害賠償99萬元或回復之責」，原因事實為
    「莊采昱在民生國小，遭加害人及同學嬉鬧追逐撞破莊采昱
    的臉傷事件」，並提出系爭證明書敘明加害人為「郭俊廷、
    郭文宗（法定代理人）、楊淑惠（法定代理人）及民生國小
    」，顯已就附表編號一、二之事項予以補正，依前揭說明，
    應認已符合上開條款之規定。至抗告人雖於109年3月18日陳
    報狀就訴訟標的金額記載為尚在估價計算等語，而與109年3
    月3日陳報狀之99萬元有異，然原法院就此聲明有不明瞭或
    不完足者，應依其所提出之書狀予以闡明，令其敘明或補充
    之，卻逕以未補正駁回其訴，於法即有不合。
　㈢綜上，抗告人應已補正如附表編號一、二所示事項，縱有不
    足，亦應由原法院依民事訴訟法第199條第2項規定，就抗告
    人聲明予以闡明，令抗告人敘明或補充之，是原裁定逕以未
    補正附表編號一、二事項，駁回抗告人之訴，尚有未洽。抗
    告意旨指摘原裁定不當，聲明廢棄，為有理由，爰由本院將
    原裁定廢棄。
四、據上論結，本件抗告為有理由，爰裁定如主文。
中　　華　　民　　國　　109 　年　　6 　　月　　22　　日
                    民事第二十庭  
                        審判長法　官  陳雅玲
　　　　　　　　　　　  　　　法　官  馬傲霜
　　　　　　　　　　　  　　　法　官  林玉蕙　　　　　　　  　　　
附表
一、具體敘明其請求之訴訟標的、原因事實及應受判決事項之聲明。 二、被告之姓名及住所或居所。 三、莊惠喬係原告之法定代理人或訴訟代理人；如為原告之法定代理人，應一併表明莊惠喬與原告之關係；如為原告之訴訟代理人，應提出委任狀。 

正本係照原本作成。
不得抗告。
中　　華　　民　　國　　109 　年　　6 　　月　　22　　日

                              書記官  鄭淑昀